【裁判字號】    98,訴,1975
【裁判日期】    981231
【裁判案由】    毒品危害防制條例
【裁判全文】
臺灣臺北地方法院刑事判決              98年度訴字第1975號
公  訴  人  臺灣臺北地方法院檢察署檢察官
被      告  甲○○
上列被告違反毒品危害防制條例案件，經檢察官提起公訴（九十
八年度毒偵字第三０三三號），被告於準備程序中先就被訴事實
為有罪之陳述，經本院告以簡式審判之旨，並聽取當事人之意見
後，本院合議庭裁定行簡式審判程序後，本院判決如下：
    主  文
甲○○施用第一級毒品，累犯，處有期徒刑捌月。扣案如附表編
號一所示之毒品沒收銷燬。扣案如附表編號二所示之物沒收。
    事  實
一、甲○○前於(一)民國八十一年間，因施用毒品而違反毒品危害
    防制條例案件，經本院以八十一年度訴字第一四三三號判決
    判處有期徒刑四年確定，乃入監執行，於八十三年五月十三
    日假釋付保護管束出監；又於(二)八十三年八月間，因違反戡
    亂時期肅清煙毒條例案件，經本院以八十三年度訴字第一九
    五五號判決判處有期徒刑三年六月確定，因其於前開(一)案件
    假釋期間復犯(二)案件，其假釋乃遭撤銷，所餘殘刑二年又十
    六日即接續上開(二)案件執行，於八十五年六月二十七日假釋
    付保護管束出監；復於(三)八十五年十二月間，再因違反戡亂
    時期肅清煙毒條例案件，經本院以八十五年度訴字第一八八
    四號判決判處有期徒刑三年四月，嗣經臺灣高等法院以八十
    六年度上訴字第五０二號判決撤銷原判決，判處有期徒刑三
    年六月確定，又因其於前開(二)案件假釋期間復犯(三)案件，其
    假釋乃遭撤銷，所餘殘刑三年六月又五日接續上開(三)案件執
    行，嗣於九十年一月八日假釋付保護管束出監；再於(四)九十
    年七月間，因施用毒品而違反毒品危害防制條例案件，經本
    院以九十年度毒聲字第一六七四號裁定送觀察勒戒，因認其
    有繼續施用毒品之傾向，經本院以九十年度毒聲字第一八九
    八號裁定送戒治處所施以強制戒治一年，嗣經裁定停止戒治
    ，所餘期間付保護管束，於九十一年八月二十九日執行保護
    管束期滿，乃由臺灣臺北地方法院檢察署（下稱臺北地檢署
    ）檢察官於九十一年九月二十四日，以九十一年度戒毒偵字
    第一五七號不起訴處分書為不起訴處分確定在案；末於(五)九
    十三年二月間，因連續施用第一級毒品而違反毒品危害防制
    條例案件，經臺灣高等法院以九十三年度上訴字第七四號判
    決判處有期徒刑八月確定，其因於前開(三)案件假釋期間犯(四)
    案件，經撤銷假釋，所餘殘刑二年十月又十三日乃接續(五)案
    件入監執行，嗣於九十六年二月六日縮短刑期執行完畢。
二、甲○○基於施用第一級毒品海洛因（下稱海洛因）之犯意，
    於九十八年十月十七日上午某時，在臺北市○○區○○路加
    油站廁所內，以注射針筒施打之方式，施用海洛因一次。嗣
    於九十八年十月十八日十一時二十分許，甲○○行經臺北市
    ○○區○○路一一二巷二號旁，為警攔檢而查獲其持有如附
    表所示之物，乃接受調查，經警採集其尿液送驗發現呈嗎啡
    陽性反應，而知甲○○有上開施用海洛因之犯行。
三、案經臺北市政府警察局萬華分局移送臺北地檢署檢察官偵查
    起訴。
    理  由
一、證據之認定：
    上開事實二之部分，有被告甲○○於前述時地為警查獲，經
    警採集其尿液送臺灣尖端先進生技醫藥股份有限公司以酵素
    免疫分析法初步檢驗及氣相層析質譜儀法確認檢驗，結果發
    現有嗎啡陽性反應之濫用藥物檢驗報告一紙附卷足憑（毒偵
    字卷第三八頁參照），而扣案如附表編號一所示之物，經臺
    北市政府警察局萬華分局以軍備局製造之煙毒品檢驗Ａ包試
    劑初步檢驗，結果呈嗎啡、海洛因反應無訛，有該局出具之
    毒品初步鑑驗報告單一紙附卷可證（毒偵字卷第十六頁參照
    ），復有如附表編號二所示之注射針筒一支扣案可證，且被
    告於本院九十八年十二月十一日審理時供承不諱（本院當日
    審判筆錄參照），是依(一)前開濫用藥物檢驗報告一紙、(二)扣
    案如附表所示之物等補強證據已足資擔保被告於本院審理中
    所為之上開任意性自白具有相當程度之真實性，而得確信被
    告前述自白之犯罪事實確屬真實，從而依被告前述自白及該
    補強證據認定被告確有為前述施用海洛因一次之犯行，本件
    事證明確，被告之犯行堪以認定。
二、論罪科刑之法律適用：
  (一)核被告甲○○所為，係犯毒品危害防制條例第十條第一項之
    施用第一級毒品罪。其施用海洛因前後持有海洛因之低度行
    為，應為施用海洛因之高度行為所吸收，不另論罪。
  (二)查被告有如事實一之(一)、(二)、(三)、(五)部分所載之犯罪科刑執
    行情形，有臺灣高等法院被告全國前案紀錄表一份在卷可稽
    ，其前受有期徒刑執行完畢，於五年以內故意再犯本件有期
    徒刑以上之罪，為累犯，應依刑法第四十七條第一項之規定
    ，加重其刑。
  (三)爰審酌被告於毒品危害防制條例公布生效後曾由本院裁定送
    觀察勒戒、強制戒治，並由臺北地檢署檢察官為不起訴處分
    確定（本院卷附臺北地檢署九十一年度戒毒偵字第一五七號
    不起訴處分書參照），顯見其未因前所受觀察勒戒、強制戒
    治之處分而決心改過及其智識程度、品行、犯後尚能坦承犯
    行、態度良好等一切情狀，量處如主文所示之刑。
  (四)扣案如附表編號一所示之毒品，經檢驗呈海洛因反應無誤，
    已如前述，應依毒品危害防制條例第十八條第一項前段規定
    ，不問屬於犯人與否，由本院諭知沒收銷燬之。又扣案如附
    表編號二所示之物，為被告所有，且係供其為本件施用海洛
    因犯行所用之物，業據被告供承在卷（本院九十八年十二月
    十一日審判筆錄參照），應依刑法第三十八條第一項第二款
    、第三項之規定，由本院宣告沒收之。
據上論斷，應依刑事訴訟法第二百七十三條之一第一項、第二百
九十九條第一項前段，毒品危害防制條例第十條第一項、第十八
條第一項前段，刑法第十一條前段、第四十七條第一項、第三十
八條第一項第二款，判決如主文。
本案經檢察官孫沛琦到庭執行職務。
中    華    民    國    98    年    12    月    31    日
                  刑事第九庭    法  官  林怡秀
以上正本證明與原本無異。
如不服本判決應於收受送達後10日內向本院提出上訴書狀，並應
敘述具體理由；其未敘述上訴理由者，應於上訴期間屆滿後20日
內向本院補提理由書（均須按他造當事人之人數附繕本）「切勿
逕送上級法院」。
                                書記官  張汝琪
中    華    民    國    98    年    12    月    31    日
附錄本案論罪科刑法條全文：
毒品危害防制條例第十條：
施用第一級毒品者，處六月以上五年以下有期徒刑。
施用第二級毒品者，處三年以下有期徒刑。
附表：
┌──┬────┬────┬─────────────┐
│編號│物品名稱│數 量   │扣 押 物 品 清 單 編 號   │
├──┼────┼────┼─────────────┤
│ 一 │海洛因  │毛重零點│臺北地檢署九十八年度青保管│
│    │        │公克、│字第六一０號編號１        │
│    │        │淨重零點│                          │
│    │        │壹公克  │                          │
├──┼────┼────┼─────────────┤
│ 二 │注射針筒│壹支    │臺北地檢署九十八年度紅保管│
│    │        │        │字第一一一一號編號１      │
└──┴────┴────┴─────────────┘

司法院資訊處製作；財團法人民間司法改革基金會備份。
